臺灣臺中地方法院民事裁定
111年度聲字第26號
聲  請  人  陳月圓  
相  對  人  台灣金聯資產管理股份有限公司

法定代理人  施俊吉  
上列當事人間聲請停止執行事件，本院裁定如下：  
    主  文
聲請人供擔保新臺幣61萬4,194元後，本院110度司執助字第4435
號執行事件強制執行程序，就相對人聲請執行對於聲請人以本金
新臺幣161萬862元自民國92年7月19日起至民國110年10月22日止
，按週年利率百分之9.25計算之利息債權及自民國91年11月29日
起至民國110年10月22日止，按上開利率百分之20計算之違約金
債權部分，於本院111年度訴字第272號確認債權不存在事件判決
確定、和解或撤回起訴前應暫予停止。
聲請人其餘聲請駁回。
    理  由
一、有回復原狀之聲請，或提起再審或異議之訴，或對於和解為
    繼續審判之請求，或提起宣告調解無效之訴、撤銷調解之訴
    ，或對於許可強制執行之裁定提起抗告時，法院因必要情形
    或依聲請定相當並確實之擔保，得為停止強制執行之裁定，
    強制執行法第18條第2項定有明文。又強制執行程序之停止
    ，因停止之原因及範圍不同，可分整個執行程序之停止及個
    別執行程序之停止二種。前者係執行之停止原因發生後，整
    個執行程序均不能續行。後者為執行之停止原因發生後，僅
    對於執行債權之一部，共同債務人之一部，或執行標的物之
    一部之執行程序不能續行，即僅不許特定之執行程序而停止
    該程序而言（最高法院82年度台抗字第588號裁定要旨參照
    ）。
二、本件聲請人以其已向本院提起債務人異議之訴為由，聲請停
    止本院110年度司執助字第4435號強制執行事件（下稱系爭
    執行事件）。經查，系爭執行事件，相對人對聲請人之強制
    執行程序現尚未終結，而聲請人已對相對人提起債務人異議
    之訴，現由本院以111年度訴字第272號審理中等情，業據聲
    請人提出民事起訴狀影本，並經本院依職權調取上開執行卷
    宗查閱屬實。惟聲請人提起上開債務人異議之訴，係主張相
    對人就關於本金161萬862元，自民國92年7月19日起至清償
    日止，按週年利率百分之9.25計算之利息，已罹於時效消滅
    ，而自91年11月29日起至清償日止，按上開利率百分之20計
    算之違約金，顯然過高，應予酌減，聲請人有足以排除強制
    執行之權利，是以聲請人所得聲請停止執行者，應僅限於上
    開債務人異議之訴所主張關於利息債權227萬3,317元及違約
    金債權56萬3,605元（終止日暫以債權人向臺灣臺北地方法
    院聲請強制執行收案日即110年10月22日為準）不得請求部
    分，其餘部分仍應續行。是本院認聲請人停止執行之聲請，
    於超過161萬862元部分，於法尚無不合，應予准許。至上開
    執行程序未逾161萬862元部分，即無停止執行之必要，聲請
    人就此部分一併聲請停止執行，則無理由，應予駁回。
三、法院依強制執行法第18條第2項定擔保金額而准許停止強制
    執行之裁定者，該項擔保係預備供債權人因停止執行所受損
    害之賠償，其數額應依標的物停止執行後，債權人未能即時
    受償或利用該標的物所受之損害額，或其因另供擔保強制執
    行所受之損害額定之，非以標的物之價值或其債權額為依據
    （最高法院86年度台抗字第442號裁判參照）。揆諸前揭最
    高法院見解所示，聲請人提起債務人異議之訴，係請求將11
    0年度司執助字第4435號之執行程序中，有關執行利息債權2
    27萬3,317元及違約金債權56萬3,605元部分之範圍予以撤銷
    ，是於聲請人停止本件強制執行事件聲請獲准後，相對人係
    受有上開財產無法即時透過強制執行取償之損害，爰審酌相
    對人聲請強制執行之利息及違約金債權總額為新臺幣（下同
    ）283萬6,922元，如停止執行未能即時受償預計所受之損害
    額，應為該數額按週年利率百分之5計算之法定遲延利息。
    參以訴訟標的價額逾150萬元，應依通常訴訟程序審理，且
    屬得上訴第三審法院之事件，參照司法院頒「各級法院辦案
    期限實施要點」規定，民事通常程序第一審審判案件辦案期
    限為1年4個月，民事第二審審判案件辦案期限為2年，民事
    第三審審判案件辦案期限為1年，故相對人因停止執行可能
    遭受之損害應為61萬4,194元（計算式：0000000×0.05×4.33
    ＝61萬4,194元，元以下四捨五入），爰酌定聲請人應供擔保
    金額為61萬4,194元。
四、依強制執行法第18條第2項，裁定如主文。
中　　華　　民　　國　　111 　年　　1 　　月　　26　　日
                  民事第一庭      法  官  王詩銘
以上正本係照原本作成。
如不服本裁定，應於裁定送達後10日內向本院提出抗告狀，並繳
納抗告費新臺幣1,000元。
中　　華　　民　　國　　111 　年　　1 　　月　　26　　日
                                  書記官   林玟君